【裁判字號】    91,簡上,48
【裁判日期】    920514
【裁判案由】    竊盜
【裁判全文】
臺灣苗栗地方法院刑事判決                          九十一年度簡上字第四八號
    上訴人  臺灣苗栗地方法院檢察署檢察官
    被  告  丁○○
右列上訴人因被告竊盜案件，不服本院苗栗簡易庭九十一年度苗簡字第一六二號中華
民國九十一年二月二十五日第一審簡易判決（聲請案號：臺灣苗栗地方法院檢察署九
十年度偵字第六四０號）提起上訴，本院管轄之第二審合議庭，認為應改依通常訴訟
程序審理，判決如左：
    主  文
原判決撤銷。
丁○○連續竊盜，累犯，處有期徒刑拾月。
    事  實
一、丁○○曾於民國八十五年間，因誣告罪，為臺灣臺南地方法院判處有期徒刑三月
    確定，於八十六年三月二十二日易科罰金執行完畢（構成累犯）；猶不知悔改，
    竟基於意圖為自己不法所有之概括犯意，自八十九年十二月八日十三時許起，至
    八十九年十二月二十一日止，連續在如附表編號（一）至（五）所示之地點，以
    向被害人乙○○等人佯稱購物，趁被害人未注意之際，竊取如附表所示之物。得
    手後，丁○○即將上開物品轉賣為現金供已花用。嗣於九十年一月十九日，為警
    在苗栗縣三義鄉勝興村水美宏福雕刻店前查獲，並扣得佛珠二串（已分別發還乙
    ○○、丙○○）。
二、案經苗栗縣警察局苗栗分局報告臺灣苗栗地方法院檢察署檢察官偵查起訴。
    理  由
一、右開犯罪事實，業據被告丁○○於偵審中供認不諱，核與被害人乙○○等人於警
    訊、偵查及本院審理中指訴失竊情節相符，且有贓物領據一紙在卷可資佐證，被
    告犯行堪以認定。按被告曾於九十年十月間，因犯竊盜罪，經臺灣桃園地方法院
    判處有期徒刑十月確定，有臺灣桃園地方法院九十一年度易字第五一０號刑事判
    決書一份在卷可稽。惟依該判決之被告行為事實，係九十年十月二十四日之竊盜
    犯行，與本件起訴事實均係發生於八十九年十二月間，二者相距幾近一年，且依
    被告供稱：「我在八十九年所犯的竊盜罪是在不得已的情形下犯的，我絕對沒有
    計劃於一年後的九十年還要再犯。民國九十年的犯罪，是由於當時又發生不得已
    之情形」等語（參見本院九十二年三月六日訊問筆錄），即難謂二者間有何概括
    之犯意可言，是本件既係嗣後另行起意，自非前案判決效力之所及，仍應依法論
    科。
二、按檢察官聲請以簡易判決處刑之案件，經法院認為有第四百五十一條之一第四項
    但書之情形者，應適用通常程序審判之，刑事訴訟法第四百五十二條定有明文。
    又管轄第二審之地方法院合議庭受理簡易判決上訴案件，應依通常程序審理；其
    認案件有刑事訴訟法第四百五十二條之情形者，應撤銷原判決，逕依通常程序為
    第一審判決，法院辦理刑事訴訟簡易程序案件應行注意事項第十四條中段、後段
    亦有明文。核被告所為，係犯刑法第三百二十條第一項之罪。其先後多次犯行，
    時間緊接，所犯係構成要件相同之罪名，顯係基於概括犯意為之，應依連續犯論
    處，加重其刑。又被告曾有如犯罪事實欄所示犯罪科刑事實，甫於八十六年三月
    二十二日執行完畢，有臺灣高等法院被告全國前案紀錄表、臺灣苗栗地方法院檢
    察署刑案資料查註紀錄表附卷可考，其於五年內再犯本件有期徒刑以上刑之罪，
    應依刑法第四十七條之規定，遞加重其刑。原審予以論罪科刑，固非無見，惟查
    ，被告除上開誣告罪前科外，渠自八十七年三月起迄八十八年三月止，因另犯詐
    欺、侵占等罪，經臺灣臺北地方法院檢察署檢察官於八十九年六月十六日以八十
    八年偵字第二三九七０號提起公訴，嗣經臺灣高等法院於九十一年七月九日，判
    處有期徒刑二年六月確定，有臺灣高等法院被告全國前案紀錄表及起訴書、判決
    書影本各一份附卷可稽。本件被告犯行係甫經檢察官提起前開詐欺、侵占罪之公
    訴後不久，竟仍不知悔改，復再對經營相同事業之被害人，改以竊盜手法而同為
    侵害財產性質之犯罪，堪認其惡性重大；又被告所竊取之財物多屬珠寶、玉石、
    木雕等藝品，類多價值昂貴，即以本件而言，被告於不足二週之短暫時間內，即
    連續為五件之竊盜行為（詳如附表），且其所竊得之物品，依其價值總計即達新
    台幣三十三萬餘元左右，足認被告所得利益甚高，被害人之損害亦鉅，從而，上
    訴意旨以被告素行不佳，又為累犯，犯罪所得利益甚多，又未賠償被害人，原審
    僅量處被告有期徒刑六月，認為所量處之刑實不足以為烔戒等語，即有理由，而
    臺灣苗栗地方法院檢察署檢察官未依通常訴訟起訴，逕以簡易判決聲請處刑，即
    顯有不當，原審未查，亦遽依聲請為簡易判決，予以量處有期徒刑六月，得易科
    罰金，即有未洽，揆諸首揭法條及法院辦理刑事訴訟簡易程序案件應行注意事項
    規定，自應由本院將原判決撤銷，並適用第一審通常程序審理後改判。爰審酌被
    告犯罪動機、手段、其犯罪所得之利益、所生危害等一切情狀，量處如主文所示
    之刑，以資懲儆。
三、末查，臺灣士林地方法院檢察署九十年度偵字第一一０一九號併辦意旨，以被告
    於九十年九月十二日十一時四十分許，在台北縣八里鄉○○路○段一八六號「珍
    寶堂古玩店」內，趁被害人甲○未注意之際，竊取其所有之古玉三只得手離去，
    因認被告有竊盜罪嫌而移送併辦；惟右揭事實訊據被告固供認不諱，然衡以被
    告右開竊盜犯行之時間為九十年九月十二日，與首揭被告前經臺灣桃園地方法院
    判決確定之竊盜事實同為九十年十月間，二者時間緊接，且手法相同，所犯又為
    構成要件相同之罪名，顯係基於概括之犯意為之，有連續犯之裁判上一罪關係，
    為該判決之既判力所及，本院即無從併予審理，爰將併辦部分退回，請檢察官另
    行依法處理，附此敘明。
據上論斷，應依刑事訴訟法第四百五十五條之一第一項、第三項、第四百五十二條、
第三百六十九條第一項前段、第三百六十四條、第二百九十九條第一項前段、刑法第
五十六條、第三百二十條第一項、第四十七條，罰金罰鍰提高標準條例第一條前段，
判決如主文。
本案經檢察官廖啟村到庭執行職務。
中      華      民      國    九十二    年      五      月     十四     日
                                臺灣苗栗地方法院刑事第一庭
                                    審判長法  官  陳  鴻  斌
                                          法  官  林  誌  誠
                                          法  官  楊  台  清
右正本證明與原本無異。
如不服本判決，應於判決送達後十日內向本院提出上訴狀( 應附繕本 )。
                                          書記官  李  惠  雯
中      華      民      國    九十二    年      五      月     十四     日
附論法條
刑法第三百二十條第一項
意圖為自己或第三人不法之所有，而竊取他人之動產者，為竊盜罪，處五年以下有期
徒刑、拘役或五百元以下罰金。


司法院資訊處製作；財團法人民間司法改革基金會備份。
